【裁判字號】    89,交聲更,3
【裁判日期】    891018
【裁判案由】    違反道路交通管理處罰條例聲明異議
【裁判全文】
臺灣新竹地方法院交通事件裁定                      八十九年度交聲更字第三號
    移  送  機關  交通部公路局新竹區監理所新竹市監理站
    異  議  人    甲○○
右列受處分人因違反道路交通管理處罰條例案件，移送機關對於本院中華民國八十九
年四月二十一日所為裁定（八十九年度交聲字第六號），提起抗告，經臺灣高等法院
以八十九年度交抗字第一四七號裁定第一次發回，本院裁定如左：
    主  文
本件異議駁回。
    理  由
一、聲明異議意旨略以，異議人所有之車號Ｌ五－七八七一號自用小客車，八十八年
    八月十四日十九時十八分，在新竹市○○路、東華路口，為警逕行舉發超速之違
    規事件，當時駕駛車輛者並非異議人，而係案外人陳淑櫻，異議人不應受罰。且
    當時駕駛人並未超速，而係逕行舉發所拍攝之照片中之行駛路肩，車號為Ｋ三－
    九一七二號藍色小貨車，異議人所有之車輛若超速，而前車未超速，其車必定追
    撞前車云云。
二、按汽車駕駛人，行車速度，超過規定之最高時速，處四百元以上八百元以下罰鍰
    （即新台幣一千二百元以上二千四百元以下），又按道路交通管理處罰條例關於
    車輛駕駛人之處罰，如應歸責於車輛所有人者，處罰車輛所有人，道路交通管理
    處罰條例第四十條、第八十五條第三項定有明文。復按逕行舉發違反道路交通管
    理事件，經汽車所有人依通知單之應到案日期前到案，並告知違規駕駛人姓名、
    身分證統一編號及住址者，處罰機關應即另行通知違規駕駛人到案依法處理，逾
    應到案日期，處罰機關應依道路交通管理處罰條例第八十五條第三項規定處罰該
    汽車所有人，違反道路交通管理事件統一裁罰標準及處理細則第二十四條亦設有
    明文。
三、經查，異議人所有之車號Ｌ五－七八七一號自用小客車，八十八年八月十四日十
    九時十八分，在新竹市○○路、東華路口，以每小時七十五公里之速度行駛，超
    過速限五十公里之規定，而為警以「停止間測去車用透明規」之測速儀器測得，
    並照相為證後，逕行舉發超速之事實，有照片、影印照片說明、新竹市警察局舉
    發違反道路交通管理事件通知單各乙紙在卷可稽。且證人戴慈運於本院原裁定調
    查時亦證稱，「停止間測去車用透明規之測速法」，雷達波的範圍為五度，照相
    的範圍為二十四度，且上開測速發自計算至照相，並不會超過一秒等語，有本院
    八十九年四月十一日之訊問筆錄附於八十九年交聲字第六號卷可稽。是依據上開
    證人所證之測速法及影印說明照片中異議人之車確實於照片中雷達測速的範圍內
    ，故異議人所有之上開車輛，於上開時地行駛時超速之事實應可認定。而其他車
    輛雖在測速照相所照之相片中，惟並非在雷達測速之範圍內。縱其他車輛有超速
    之事實，亦係另行舉發之問題，並無礙異議人所有之車輛違規超速事實之認定。
    而異議人另稱其若超速，必定追撞未超速之前車云云，則更屬無稽。是異議人所
    辯稱並未超速云云，顯為卸責之詞，不足採信。又案外人陳淑櫻雖於原裁定調查
    時到庭證述，本件交通事件發生之時，異議人之自用小客車為其所駕駛等語。雖
    本件交通事件之駕駛人非汽車所有人（即異議人），但異議人並未依通知單之應
    到案日期前到案，告知處罰機關真正駕駛人為何人，故異議人顯有可規責性，應
    依違反道路交通管理事件統一裁罰標準及處理細則第二十四條及道路交通管理處
    罰條例第八十五條第三項之規定，本件交通違規事件應處罰汽車所有人。綜上，
    交通部公路局新竹區監理所新竹市監理站就聲明異議人所有之車號Ｌ五－七八七
    一號自用小客車前揭違規行為，依道路交通管理處罰條例第四十條第一項規定，
    處罰聲明異議人新台幣二千四百元罰鍰（即銀元八百元），即難認無據。聲明異
    議人聲明異議理由，辯稱其未超速且伊非駕駛人，不應受罰云云，自無可採。是
    以本件聲明異議為無理由，應予駁回。
三、依道路交通案件處理辦法第十九條裁定如主文。
中      華      民      國    八十九    年      十      月     十六     日
                               臺灣新竹地方法院交通法庭
                                   法  官  黃小珮
右正本證明與原本無異。
如不服本裁定，應於裁定送達後五日內向本院提出抗告狀。
                                   書記官  江靜玲
中      華      民      國    八十九    年      十      月     十七    日


司法院資訊處製作；財團法人民間司法改革基金會備份。
